臺灣士林地方法院刑事判決　　　　　　　96年度易字第1057號
公　訴　人　臺灣士林地方法院檢察署檢察官
被　　　告　己○○
上列被告因竊盜案件，經檢察官提起公訴（96年度偵字第5156號
、第6890號），因所犯為刑法第320 條及第321 條之罪，本院判
決如下：
    主  文
己○○犯如附表所示之竊盜罪，各處如附表所示之刑及沒收如附
表所示之物；應執行有期徒刑年肆月，扣案之尖錐、電鑽、鐵
撬、剪刀、六角扳手、鐵剪及手電筒各壹支（保管字號為臺灣士
林地方法院檢察署九十六年度保管字第一五六三號）均沒收之。
被訴毀損部分公訴不受理。
    事  實
一、己○○各基於意圖為自己不法所有之犯意，於如附表所示之
    時間、地點，或攜帶己有客觀上可供作兇器使用之尖錐、電
    鑽、鐵撬、剪刀、六角扳手、鐵剪及非可供作兇器使用之手
    電筒以為犯罪工具，或以徒手之方式，以如附表所示之方法
    ，分別竊取如附表所示被害人之財物（各次行竊時間、地點
    、行為人、被害人、手法及所得財物均詳如附表所示）。嗣
    於96年4 月24日16時許，在臺北縣八里鄉○○路○ 段336 號
    12樓之住處，為警持搜索票前往上址執行搜索而查獲，並於
    其住處及所駕駛之車號4272-PE 號自小客車內查扣其所有供
    行竊所用之尖錐、電鑽、鐵撬、剪刀、六角扳手、鐵剪及手
    電筒各1 支（保管字號為臺灣士林地方法院檢察署96年度保
    管字第1563號）及所竊得如附表所示之扣案物品。
二、案經戊○○、甲○○、丙○○、辛○○訴由臺北縣政府警察
    局蘆洲分局報請臺灣士林地方法院檢察署檢察官偵查起訴。
    理  由
壹、有罪部分：
  一、本件被告己○○所犯係刑法第320 條及第321 條之罪，是
      依刑事訴訟法第284 條之1 規定，應毋庸行合議審判，而
      被告己○○對於本判決所引用之下列各項證據方法之證據
      能力，於本院審理時均表示無意見，且於法院調查證據時
      ，知有刑事訴訟法第159 條第1 項不得為證據之情形，亦
      未於言詞辯論終結前聲明異議，茲審酌該等言詞陳述及書
      面陳述作成時之情況，並無不宜作為證據之情事，依刑事
      訴訟法第159 條之5 之規定，自得作為證據，合先敘明。
  二、前揭犯罪事實，業據被告己○○於偵審中坦承不諱，核與
      被害人戊○○、丁○○、辛○○、壬○○、乙○○、庚○○、甲○○及丙○○分別於警詢及本院審理中所指訴之情
      節大致相符，並有被害人丁○○、辛○○及甲○○所出具
      之贓物認領保管單、車損照片、臺北縣政府警察局蘆洲分
      局搜索扣押筆錄、扣押物品目錄表及查獲現場照片在卷可
      稽，且有如事實欄所載之物品扣案可資佐證，足徵被告己○○之上開自白與事實相符。本件事證明確，被告己○○
      之犯行洵堪認定，應予依法論科。
  三、按刑法第321 條第1 項第3 款之攜帶兇器竊盜罪，係以行
      為人攜帶兇器竊盜為其加重條件，此所謂兇器，其種類並
      無限制，凡客觀上足對人之生命、身體、安全構成威脅，
      具有危險性之兇器均屬之，且祇須行竊時攜帶此種具有危
      險性之兇器為已足，並不以攜帶之初有行兇之意圖為必要
      （最高法院79 年 臺上字第5253號判例可資參照），查被
      告己○○所攜帶之尖錐、電鑽、鐵撬、剪刀、六角扳手及
      鐵剪，均屬金屬材質，此有卷附之照片可稽，且係被告己○○持以竊取音響、剪斷電線及撬開引擎蓋所用之物，業
      經其供明在卷，於客觀上自足以對人之生命、身體、安全
      構成威脅，而均為兇器之一種。核被告己○○所為如附表
      所示之行為，分別係犯如附表所示之竊盜罪；又被告己○○所為竊取被害人乙○○財物之犯行，雖已著手於竊盜行
      為之實施，然未至取得財物之結果，為未遂犯；而其所犯
      上開各罪間，犯意各別，罪名互異，應予分論併罰。爰審
      酌被告己○○曾有多次竊盜前科，此有臺灣高等法院被告
      前案紀錄表在卷可參，其正值壯年，竟多次攜帶兇器而以
      如附表所示之方式竊取他人財物，嚴重破壞社會秩序及他
      人財產安全，然其於犯後尚能坦承犯行，及其品行、犯罪
      動機、目的、手段、行為次數、生活狀況、智識程度、犯
      罪所得之利益及所生之損害等一切情狀，分別量處如主文
      所示之刑，並定其應執行刑。
  四、扣案之尖錐、電鑽、鐵撬、剪刀、六角扳手、鐵剪及手電
      筒各1 支（保管字號為臺灣士林地方法院檢察署96年度保
      管字第1563號），均係供犯竊盜罪所用之物，且為被告己○○所有，業經其供明在卷，爰依刑法第38條第1 項第2
      款之規定於各該加重竊盜罪之主文項下宣告沒收之。
貳、不受理部分：
  一、公訴意旨略以：被告己○○意圖為自己不法之所有，於96
      年4 月14日13時30分許，在臺北縣八里鄉○○路○ 段241-
      13號停車場內，破壞告訴人丙○○之車號3965-QQ 號自小
      客車左中車窗侵入車內，竊取上開車輛之音響主機、螢幕
      及行動電話1 支（所涉加重竊盜部分，詳如前述）。因認
      被告己○○上開行為涉有犯刑法第354 條之毀損罪嫌等語
      。
  二、按告訴乃論之罪，告訴人於第一審辯論終結前得撤回其告
      訴；又告訴經撤回者，應諭知不受理之判決，刑事訴訟法
      第238 條第1 項及第303 條第3 款分別定有明文。
  三、查本件告訴人丙○○告訴被告己○○毀損案件，起訴書認
      被告己○○係犯刑法第354 條前段之毀損罪，依同法第35
      7 條之規定，須告訴乃論。茲據告訴人丙○○於96年6 月
      27日具狀撤回其告訴，此有撤回告訴狀一份附卷可稽，依
      照上開說明，本件毀損部分爰逕為諭知不受理之判決。
據上論斷，應依刑事訴訟法第284 條之1 、第299 條第1 項前段
、第303 條第3 款，刑法第320 條第1 項、第321 條第1 項第1
款第3 款、第2 項、第38條第1 項第2 款、第51條第5 款，刑法
施行法第1 條之1 ，判決如主文。
本案經檢察官陳國鳴到庭執行職務
中　　華　　民　　國　　96　　年　　6 　　月　　29　　日
                  刑事第六庭法  官  黃雅君
以上正本證明與原本無異。
如不服本判決應於判決送達後10日內向本院提出上訴狀。
                            書記官  彭莉婷
中　　華　　民　　國　　96　　年　　6 　　月　　29　　日
附錄本案論罪科刑法條之依據：
中華民國刑法第320條第1項
（普通竊盜罪、竊佔罪）
意圖為自己或第三人不法之所有，而竊取他人之動產者，為竊盜
罪，處 5 年以下有期徒刑、拘役或 5 百元以下罰金。
意圖為自己或第三人不法之利益，而竊佔他人之不動產者，依前
項之規定處斷。
前二項之未遂犯罰之。
中華民國刑法第321條第1項第3款
（加重竊盜罪）
犯竊盜罪而有左列情形之一者，處 6 月以上、 5 年以下有期徒
刑：
一  於夜間侵入住宅或有人居住之建築物、船艦或隱匿其內而犯
    之者。
二  毀越門扇、牆垣或其他安全設備而犯之者。
三  攜帶兇器而犯之者。
四  結夥三人以上而犯之者。
五  乘火災、水災或其他災害之際而犯之者。
六  在車站或埠頭而犯之者。
前項之未遂犯罰之。
附表：
 ┌─┬─────┬───────┬────┬────────┬─────┬────┐
 │  │時間      │地點          │被害人  │手法、所得財物及│主      文│所犯法條│
 │  │          │              │        │扣案物品        │          │        │
 ├─┼─────┼───────┼────┼────────┼─────┼────┤
 │1 │96年1月31 │臺北縣八里鄉中│戊○○  │持己有客觀上可作│攜帶兇器竊│刑法第32│
 │  │日凌晨4 時│山路2 段323 巷│        │兇器使用之尖錐破│盜，處有期│1條第1項│
 │  │許（起訴書│16號對面停車場│        │壞車號5808-EG 號│徒刑陸月，│第3款   │
 │  │誤載為5 時│              │        │自小客車之左前車│扣案之尖錐│        │
 │  │30 分）   │              │        │窗，並以己有客觀│、手電筒、│        │
 │  │          │              │        │上可供作兇器使用│電鑽、鐵撬│        │
 │  │          │              │        │之剪刀剪斷電線（│、剪刀、六│        │
 │  │          │              │        │毀損部分未據告訴│角扳手及鐵│        │
 │  │          │              │        │），侵入車內竊取│剪各壹支（│        │
 │  │          │              │        │汽車音響及螢幕  │保管字號為│        │
 │  │          │              │        │                │臺灣士林地│        │
 │  │          │              │        │                │方法院檢察│        │
 │  │          │              │        │                │署96年度保│        │
 │  │          │              │        │                │管字第1563│        │
 │  │          │              │        │                │號）均沒收│        │
 │  │          │              │        │                │之。      │        │
 ├─┼─────┼───────┼────┼────────┼─────┼────┤
 │2 │96年2月3日│臺北縣淡水鎮漁│丁○○  │徒手扳開機車椅墊│竊盜，處有│刑法第32│
 │  │14時許前之│人碼頭        │        │伸手入置物箱內竊│期徒刑月│0條第1項│
 │  │某時      │              │        │取SAMSUNG 廠行動│          │        │
 │  │          │              │        │電話1 支（業已扣│          │        │
 │  │          │              │        │案並發還）、證件│          │        │
 │  │          │              │        │及現金新臺幣（下│          │        │
 │  │          │              │        │同）1000多元    │          │        │
 ├─┼─────┼───────┼────┼────────┼─────┼────┤
 │3 │96年2月28 │臺中縣后里鄉馬│辛○○  │持己有客觀上可作│攜帶兇器竊│刑法第32│
 │  │日10時至13│拉灣育樂世界停│        │兇器使用之尖錐破│盜，處有期│1條第1項│
 │  │時30分間之│車場內        │        │壞車號5778-PD 號│徒刑陸月，│第3款   │
 │  │某時      │              │        │自小客車之車窗玻│扣案之尖錐│        │
 │  │          │              │        │璃，並以己有客觀│、手電筒、│        │
 │  │          │              │        │上可供作兇器使用│電鑽、鐵撬│        │
 │  │          │              │        │之剪刀剪斷電線（│、剪刀、六│        │
 │  │          │              │        │毀損部份未據告訴│角扳手及鐵│        │
 │  │          │              │        │），侵入車內竊取│剪各壹支（│        │
 │  │          │              │        │汽車音響、導航系│保管字號為│        │
 │  │          │              │        │統及ASUS廠行動電│臺灣士林地│        │
 │  │          │              │        │話1 支（業已扣案│方法院檢察│        │
 │  │          │              │        │並發還）        │署96年度保│        │
 │  │          │              │        │                │管字第1563│        │
 │  │          │              │        │                │號）均沒收│        │
 │  │          │              │        │                │之。      │        │
 ├─┼─────┼───────┼────┼────────┼─────┼────┤
 │4 │96年3月3日│臺北縣五股鄉凌│壬○○  │持己有客觀上可作│攜帶兇器竊│刑法第32│
 │  │11時許    │雲路3段凌雲禪 │        │兇器使用之鐵撬撬│盜，處有期│1條第1項│
 │  │          │寺停車場      │        │開車號3201-KU 號│徒刑陸月，│第3款   │
 │  │          │              │        │自小客車引擎蓋，│扣案之尖錐│        │
 │  │          │              │        │並以己有客觀上可│、手電筒、│        │
 │  │          │              │        │供作兇器使用之剪│電鑽、鐵撬│        │
 │  │          │              │        │刀剪斷電源線，再│、剪刀、六│        │
 │  │          │              │        │以己有客觀上可作│角扳手及鐵│        │
 │  │          │              │        │兇器使用之尖錐破│剪各壹支（│        │
 │  │          │              │        │壞車窗之玻璃（毀│保管字號為│        │
 │  │          │              │        │損部份未據告訴）│臺灣士林地│        │
 │  │          │              │        │，侵入車內竊取DV│方法院檢察│        │
 │  │          │              │        │D 音響1 組及現金│署96年度保│        │
 │  │          │              │        │300元           │管字第1563│        │
 │  │          │              │        │                │號）均沒收│        │
 │  │          │              │        │                │之。      │        │
 ├─┼─────┼───────┼────┼────────┼─────┼────┤
 │5 │96年3月13 │臺北縣八里鄉荖│乙○○  │持己有客觀上可作│攜帶兇器竊│刑法第32│
 │  │日3 時20分│阡坑路15-30號 │        │兇器使用之鐵撬撬│盜，未遂，│1條第1項│
 │  │許（起訴書│前            │        │開車號9011-MZ 號│處有期徒刑│第3款、 │
 │  │誤載為19時│              │        │自小客車引擎蓋，│肆月，扣案│第2項   │
 │  │）        │              │        │並以己有客觀上可│之尖錐、手│        │
 │  │          │              │        │供作兇器使用之剪│電筒、電鑽│        │
 │  │          │              │        │刀剪斷電瓶線，再│、鐵撬、剪│        │
 │  │          │              │        │以己有客觀上可作│刀、六角扳│        │
 │  │          │              │        │兇器使用之尖錐破│手及鐵剪各│        │
 │  │          │              │        │壞車窗之玻璃（毀│壹支（保管│        │
 │  │          │              │        │損部份未據告訴）│字號為臺灣│        │
 │  │          │              │        │，於竊取音響之際│士林地方法│        │
 │  │          │              │        │，為乙○○發現，│院檢察署96│        │
 │  │          │              │        │而未得逞        │年度保管字│        │
 │  │          │              │        │                │第1563號）│        │
 │  │          │              │        │                │均沒收之。│        │
 ├─┼─────┼───────┼────┼────────┼─────┼────┤
 │6 │96年3月24 │臺北縣八里鄉中│庚○○  │持己有客觀上可作│攜帶兇器竊│刑法第  │
 │  │日凌晨4 、│山路2段447巷17│        │兇器使用之尖錐破│盜，處有期│321條第1│
 │  │5 時許（起│號旁          │        │壞車號6389-EB 號│徒刑陸月，│項第3款 │
 │  │訴書誤載為│              │        │自小客車之車窗，│扣案之尖錐│        │
 │  │10時20分許│              │        │並以己有客觀上可│、手電筒、│        │
 │  │）        │              │        │供作兇器使用之剪│電鑽、鐵撬│        │
 │  │          │              │        │刀剪斷電線（毀損│、剪刀、六│        │
 │  │          │              │        │部分未據告訴），│角扳手及鐵│        │
 │  │          │              │        │侵入車內竊取DVD │剪各壹支（│        │
 │  │          │              │        │音響組          │保管字號為│        │
 │  │          │              │        │                │臺灣士林地│        │
 │  │          │              │        │                │方法院檢察│        │
 │  │          │              │        │                │署96年度保│        │
 │  │          │              │        │                │管字第1563│        │
 │  │          │              │        │                │號）均沒收│        │
 │  │          │              │        │                │之。      │        │
 ├─┼─────┼───────┼────┼────────┼─────┼────┤
 │7 │96年3月28 │臺北縣八里鄉中│甲○○  │持己有客觀上可作│攜帶兇器竊│刑法第  │
 │  │日凌晨3 、│山路1段157巷8 │        │兇器使用之尖錐破│盜，處有期│321條第1│
 │  │4 時許（起│號旁          │        │壞車號1166-EU 號│徒刑陸月，│項第3款 │
 │  │訴書誤載為│              │        │自小客車之車窗，│扣案之尖錐│        │
 │  │7時許）   │              │        │並以己有客觀上可│、手電筒、│        │
 │  │          │              │        │供作兇器使用之剪│電鑽、鐵撬│        │
 │  │          │              │        │刀剪斷電線（毀損│、剪刀、六│        │
 │  │          │              │        │部分未據告訴），│角扳手及鐵│        │
 │  │          │              │        │侵入車內竊取汽車│剪各壹支（│        │
 │  │          │              │        │音響1 組、衛星導│保管字號為│        │
 │  │          │              │        │航1 臺及威寶行動│臺灣士林地│        │
 │  │          │              │        │電話1 支（業已扣│方法院檢察│        │
 │  │          │              │        │案並發還）      │署96年度保│        │
 │  │          │              │        │                │管字第1563│        │
 │  │          │              │        │                │號）均沒收│        │
 │  │          │              │        │                │之。      │        │
 ├─┼─────┼───────┼────┼────────┼─────┼────┤
 │8 │96年4月14 │臺北縣八里鄉中│實力企業│持己有客觀上可作│攜帶兇器竊│刑法第  │
 │  │日中午某時│華路2段241-13 │有限公司│兇器使用之尖錐破│盜，處有期│321條第1│
 │  │許（起訴書│號旁空地內    │（丙○○│壞車號3965-QQ 號│徒刑陸月，│項第3款 │
 │  │誤載為下午│              │）      │自小客車之車窗，│扣案之尖錐│        │
 │  │1時30 分許│              │        │並以己有客觀上可│、手電筒、│        │
 │  │）        │              │        │供作兇器使用之剪│電鑽、鐵撬│        │
 │  │          │              │        │刀剪斷電線（毀損│、剪刀、六│        │
 │  │          │              │        │部分業經撤回告訴│角扳手及鐵│        │
 │  │          │              │        │），侵入車內竊取│剪各壹支（│        │
 │  │          │              │        │汽車音響、螢幕及│保管字號為│        │
 │  │          │              │        │MOTOROLA廠行動電│臺灣士林地│        │
 │  │          │              │        │話1 支          │方法院檢察│        │
 │  │          │              │        │                │署96年度保│        │
 │  │          │              │        │                │管字第1563│        │
 │  │          │              │        │                │號）均沒收│        │
 │  │          │              │        │                │之。      │        │
 └─┴─────┴───────┴────┴────────┴─────┴────┘
